臺灣士林地方法院刑事判決
111年度金訴字第291號
公  訴  人  臺灣士林地方檢察署檢察官
被      告  謝若妍





上列被告因詐欺等案件，經檢察官提起公訴（110年度偵字第170
20號、111年度偵字第2136號），本院判決如下：
    主  文
本件關於謝若妍被訴如附表所示部分公訴不受理。
    理  由
一、公訴意旨略以：被告謝若妍與胡益榮、胡家傑、尹得宇（謝
    若妍所涉如本件起訴書附表編號7所示部分《被害人方玉燕》
    ，及胡益榮、胡家傑、尹得宇所涉部分，均由本院另行審理
    ）於民國110年6、7月間，透過網路加入通訊軟體Telegram(
    下稱Telegram)暱稱「渣哥」、「十六」及「小寶」等身分
    不詳之人所組成之詐欺集團，其等共同意圖為自己不法之所
    有，基於3人以上共同詐欺取財及違反洗錢防制法之犯意聯
    絡，由「渣哥」透過Telegram，指示胡益榮於110年8月5日
    下午4時13分、同日下午4時49分許，拿取陳勝煒(涉嫌幫助
    詐欺部分，由檢察官另案偵辦中)所有，並放置在臺鐵松山
    車站B1置物櫃第35櫃7門、臺鐵七堵車站1樓置物櫃第283櫃1
    7門之兆豐商業銀行(下稱兆豐銀行)帳號000-00000000000號
    、臺灣銀行帳號000-000000000000號、中華郵政股份有限公
    司(下稱中華郵政)帳號000-00000000000000號、台新國際商
    業銀行(下稱台新銀行)帳號000-00000000000000號及玉山商
    業銀行(下稱玉山銀行)帳號000-0000000000000號之提款卡
    並取得提款密碼後，旋由該詐欺集團某成員於110年8月6日
    ，以如附表編號1至6所示之詐騙方式，詐騙林芳如、林玉凡
    、吳炳南、余丹雯、陳冬菊、高儷峯等人，致林芳如等人均
    陷於錯誤，於附表之轉匯時間，各轉匯如附表所示之轉匯金
    額至附表所示之銀行帳戶內。胡益榮、胡家傑、謝若妍，則
    於同日，依指示前往新北市○○區○○路00號前會合，由謝若妍
    持胡益榮透過胡家傑轉交之上開提款卡及密碼，於如附表所
    示之提領時間及地點，提領如附表所示之金額，胡家傑則在
    提領地點對面監控謝若妍，於收取謝若妍所提領之贓款後，
    再轉交給胡益榮。「渣哥」另指派尹得宇駕駛車牌號碼000-
    0000號自用小客車，搭載「小寶」共同前往新北市汐止區建
    成路附近，向胡益榮收取上開贓款後離去，其等以此方式掩
    飾特定犯罪所得之本質、來源及去向。因認謝若妍就如附表
    編號1至6所示犯嫌，均係涉犯刑法第339條之4第1項第2款三
    人以上共同犯詐欺取財罪嫌、洗錢防制法第14條第1項洗錢
    罪嫌等語。
二、按已經提起公訴之案件，在同一法院重行起訴者，應諭知不
    受理之判決，並得不經言詞辯論為之，刑事訴訟法第303條
    第2款、第307條分別定有明文。
三、查，本件被告謝若妍被訴如附表編號1至6所示6次犯嫌，業
    經臺灣士林地方檢察署檢察官於111年3月10日向提起公訴（
    追加起訴），並繫屬本院以111年度審金訴字第229號一案審
    理中，有本院111年度審金訴字第229號刑事案卷可稽（此案
    卷面、檢察署提起公訴函文及追加起訴書等影本，見111金
    訴291號卷第163至171頁）。公訴人於111年5月5日對被告謝
    若妍就如附表編號1至6所示之同一案件部分，向本院重行起
    訴（本件檢察官起訴函文及起訴書，見111審金訴409號卷第
    3至19頁），依照上開說明，本件關於謝若妍被訴如附表所
    示部分爰不經言詞辯論，逕為諭知不受理之判決。
據上論斷，應依刑事訴訟法第303條第2款、第307條判決如主文
。
本案經臺灣士林地方檢察署檢察官鄭世揚提起公訴。　　
中　　華　　民　　國　　111 　年　　9 　　月　　16　　日
                  刑事第五庭審判長法  官  蔡明宏
　　　　　　　　　　　　　　     
                                  法  官  李昭然

                                  法  官  陳銘壎
以上正本證明與原本無異。
如不服本判決應於收受送達後 20 日內向本院提出上訴書狀，並
應敘述具體理由。其未敘述上訴理由者，應於上訴期間屆滿後20
 日內向本院補提理由書 (均須按他造當事人之人數附繕本 )「
切勿逕送上級法院」。因疫情而遲誤不變期間，得向法院聲請回
復原狀。
                                  書記官  羅淳柔
中　　華　　民　　國　　111 　年　　9 　　月　　16　　日
附表：
編號 告訴人 詐騙方式 轉匯時間 轉匯金額(新臺幣) 銀行帳戶 提領時間 提領地點 提領金額(新臺幣) 1 林芳如 110年8月6日下午4時許，假冒臉書客服人員，向林芳如佯稱：其誤加入會員，可協助解除會員設定云云。 (1)110年8月6日下午5時8分許 (2)110年8月6日下午5時23分許 (1)2萬9,988元 (2)2萬9,985元 陳勝煒上開中華郵政帳戶內 110年8月6日下午5時27分許 新北市○○區○○路00號汐止建城郵局 6萬元 2 林玉凡 110年8月6日下午4時23分許，假冒導盲犬協會客服人員，向林玉凡佯稱：因內部人員疏失，誤將林玉凡設定為連續扣繳，需協助解除設定云云。 110年8月6日下午5時37分許 6,123元 陳勝煒紹上開臺灣銀行帳戶內 (1)110年8月6日下午5時38分許 (2)110年8月6日下午5時39分許 (3)110年8月6日下午5時40分許 新北市○○區○○路00號汐止農會大同辦事處 (1)2萬0,005元 (2)2萬0,005元 (3)1萬6,005元 3 吳炳南 110年8月6下午5時1分許，假冒導盲犬協會客服人員，向吳炳南佯稱：因內部人員疏失，誤將吳炳南設定每月扣繳2,000元，需協助解除設定云云。 110年8月6日下午5時36許 4萬9,986元        (1)110年8月6日下午6時26許 (2)110年8月6日下午6時39許 (1)2萬9,986元 (2)2萬9,986元 陳勝煒紹上開兆豐銀行帳戶內 (1)110年8月6日下午6時29分許 (2)110年8月6日下午6時30分許 (3)110年8月6日下午6時42分許 (4)110年8月6日下午6時42分許 新北市○○區○○路00號汐止建城郵局 (1)2萬0,005元 (2)1萬0,005元 (3)2萬0,005元 (4)1萬0,005元 4 余丹雯 110年8月6下午5時28分許，假冒導盲犬協會客服人員，向余丹雯佯稱：因內部人員疏失，誤將余丹雯帳戶扣款36次，需協助解除設定云云。 110年8月6日下午5時12許 9萬2,839元 陳勝煒紹上開臺灣銀行帳戶內 (1)110年8月6日下午5時19分許 (2)110年8月6日下午5時20分許 (3)110年8月6日下午5時21分許 (4)110年8月6日下午5時22分許 (5)110年8月6日下午5時23分許 新北市○○區○○路00號統一超商 (1)2萬0,005元 (2)2萬0,005元 (3)2萬0,005元 (4)2萬0,005元 (5)1萬2,005元 5 陳冬菊 110年8月6下午6時許，假冒導盲犬協會客服人員，向陳冬菊佯稱：因內部人員疏失，誤將陳冬菊捐款500元設定為5,000元，需協助解除設定云云。 (1)110年8月6日下午6時11許 (2)110年8月6日下午7時11許 (1)2萬9,985元 (2)2萬9,985元 陳勝煒紹上開兆豐銀行帳戶內 (1)110年8月6日下午6時20分許 (2)110年8月6日下午6時21分許 新北市○○區○○路00號家樂福超市 (1)2萬0,005元 (2)9,005元       (1)110年8月6日下午7時16分許 (2)110年8月6日下午7時17分許 新北市○○區○○路00號汐止建城郵局 (1)2萬0,005元 (2)1萬0,005元    (1)110年8月6日下午7時15分許 (2)110年8月6日下午7時19分許 (3)110年8月6日下午7時26分許 (1)2萬9,000元 (2)3萬元 (3)1萬0,985元 陳勝煒紹上開台新銀行帳戶內 (1)110年8月6日下午7時20分許 (2)110年8月6日下午7時20分許 (3)110年8月6日下午7時21分許 (4)110年8月6日下午7時32分許 新北市○○區○○路00號汐止建城郵局 (1)2萬元 (2)2萬元 (3)2萬元 (4)1萬元 6 高儷峯 110年8月6下午6時15分許，假冒Idiostyle網購平臺客服人員，向高儷峯佯稱：因內部人員疏失，誤設高儷峯為經銷商，導致連續扣款，需協助解除設定云云。 (1)110年8月6日下午7時52分許 (2)110年8月6日下午7時56分許 (3)110年8月6日下午8時47分許 (4)110年8月6日下午8時52分許 (1)4萬9,985元 (2)4萬9,987元 (3)2萬9,987元 (4)2萬1,033元 陳勝煒紹上開玉山銀行帳戶內 (1)110年8月6日下午7時59分許 (2)110年8月6日下午8時1分許 (3)110年8月6日下午8時1分許 (4)110年8月6日下午8時2分許 (5)110年8月6日下午8時3分許 (6)110年8月6日下午8時52分許 (7)110年8月6日下午8時53分許 (8)110年8月6日下午8時54分許 新北市○○區○○路00號汐止建城郵局 (1)2萬0,005元 (2)2萬0,005元 (3)2萬0,005元 (4)2萬0.005元 (5)1萬9,005元 (6)2萬0,005元 (7)2萬0,005元 (8)1萬1,005元